臺灣雲林地方法院民事裁定　　　　　　　 100年度聲字第26號
聲　請　人　程廖淑美
相　對　人　廖通城(即程金魁之遺產管理人)
　　　　　　雷富里
上列當事人間聲請停止執行事件，本院裁定如下：
    主  文
聲請駁回。
聲請程序費用由聲請人負擔。
    理  由
一、本件聲請意旨略以：相對人廖通城任程金魁之遺產管理人一
    職已遭本院改任在案，相對人仍以其名義聲請執行，顯有違
    法，爰提起債務人異議之訴，並依強制執行法第18條規定請
    求裁定停止本院98年度司執字第29008 號（下稱系爭強制執
    行事件）之強制執行程序等語。
二、按強制執行程序開始後，除法律另有規定外，不停止執行，
    為強制執行法第十八條第一項所明定，雖同法條第二項規定
    ，提起異議之訴，法院認為有必要情形，得為停止強制執行
    之裁定。但是否有必要情形，自應由法院依職權調查認定之
    。法院為此決定時，應就異議之訴在法律上是否顯無理由，
    以及如不停止執行，將來是否難於回復執行前之狀態，及倘
    予停止執行，是否無法防止債務人濫行訴訟以拖延執行，致
    債權人之權利無法迅速實現等各種情形予以斟酌，以資平衡
    兼顧債務人及債權人雙方之利益。於債務人聲明願供擔保時
    ，亦然。非謂債務人以提起異議之訴為由且聲明願供擔保而
    聲請停止強制執行程序時，法院須一律予以准許，最高法院
    98年度台抗字第375 號裁定意旨可資參照。
三、經查，本件聲請人雖已向本院提起債務人異議之訴，並經本
    院以100 年度訴字第258 號受理在案，惟依其起訴狀所載事
    實及理由，並不符合強制執行法第14條第1 項所定債務人得
    提起異議之訴之事由。因系爭強制執行事件執行債權人所提
    出之執行名義為已確定之判決，則彼等在實體法上之請求權
    並不因程金魁之遺產管理人是否變更而受影響。故聲請人主
    張廖通城任程金魁之遺產管理人一職已遭本院改任在案，不
    問是否屬實（經查聲請人所稱改任之裁定案號為本院100 年
    度財管字第4 號，目前因抗告尚未確定），均不構成消滅或
    妨礙債權人請求之事由，聲請人所提債務人異議之訴，恐無
    勝訴之望，自無停止執行之必要。況經本院依職權調取系爭
    強制執行案卷審查，該執行事件債權人有廖通城（即程金魁
    之遺產管理人）、雷富里及廖通城共3 人，則債權人雷富里
    、廖通城自得依本院97年度訴字第63號、臺灣高等法院臺南
    分院97年度上易字第147 號確定判決聲請系爭強制執行，聲
    請人僅主張程金魁之遺產管理人有變更，並泛稱廖通城（即
    程金魁之遺產管理人）、雷富里率以程金魁遺產管理人個人
    名義執行，亦有違誤等語，即併對相對人雷富里部分聲請停
    止執行，更難認對相對人雷富里部分有何停止執行之必要。
    從而，聲請人聲請裁定停止系爭強制執行事件之執行程序，
    自難認為正當，應予駁回。
四、依強制執行法第30條之1 、民事訴訟法第95條、第78條，裁
    定如主文。
中    華    民    國   100    年    7     月    12    日
                  民事第二庭    法  官  陳秋如
以上正本係照原本作成
如對本裁定抗告須於裁定送達後10日內向本院提出抗告狀，並應
繳納抗告費新台幣1,000 元。
中    華    民    國   100    年    7     月    12    日
                                書記官  官佳慧